【裁判字號】    92,自,89
【裁判日期】    920630
【裁判案由】    恐嚇等
【裁判全文】
臺灣臺北地方法院刑事判決                            九十二年度自字第八九號
    自  訴  人  丁○○
    被      告  丙○○
右列被告因恐嚇等案件，經自訴人提起自訴，本院判決如左：
    主      文
丙○○無罪。
    理      由
一、本件自訴意旨詳如後附之刑事自訴狀影本所載。
二、按犯罪事實應依證據認定之，無證據不得推定其犯罪事實。又不能證明被告犯罪
    者，應諭知無罪之判決，刑事訴訟法第一百五十四條、第三百零一條第一項分別
    定有明文。次按事實之認定，應憑證據，如未能發現相當證據，或證據不足以證
    明，自不能以推測或擬制之方法，為裁判基礎（最高法院四十年台上字第八六號
    判例參照）。又認定犯罪事實，所憑之證據，雖不以直接證據為限，間接證據亦
    包括在內，然無論直接或間接證據，其為訴訟上之證明，須於通常一般之人均不
    致於有所懷疑，而得確信其為真實之程度者，始得據之為有罪之認定，倘其證明
    尚未達到此一程度，而有合理性懷疑之存在時，即無從為有罪之認定，此亦有最
    高法院七十六年台上字第四九八六號判例可資參照。再告訴人（自訴人亦同）之
    告訴，本以使被告受刑事訴追為目的，故其陳述是否與事實相符，自應調查其他
    證據，以資審認，苟其所為攻擊之詞，尚有瑕疵，則在此瑕疵未予究明以前，即
    不能遽採為斷罪之基礎（最高法院六十九年台上字第一五三一號判決參照）。
三、本件自訴人丁○○認被告丙○○涉有公然侮辱及恐嚇之犯行，無非以其自身之指
    訴及證人乙○○之證言為主要依據。訊據被告丙○○對於民國九十一年一月十七
    日下午在台北市○○區○○街七十九號八樓阿羅哈國際生物科技有限公司與自訴
    人發生爭執之事實坦承不諱，惟堅決否認有恐嚇及妨害名譽之犯行，辯稱：並未
    以「你這個屄殃」之詞辱罵自訴人，亦未曾以「我要揍你」之言語恐嚇自訴人等
    語。
四、經查：
    （一）證人乙○○於本院審理中固多次具狀補陳刑事證人補充理由狀，然證人宋
          麗萍所補陳之刑事證人補充理由狀，不論其內所述內容為何，均屬證人於
          審判外之陳述，依法本無證據能力，已不足採為不利於被告之證據。再者
          ，證人乙○○於本院訊問時雖亦附和自訴人之指訴，證稱於右揭時、地確
          聽聞被告公然辱罵自訴人「你這個屄殃」，且被告確實有對自訴人說「我
          要揍你」（見本院九十二年六月十六日訊問筆錄）云云，惟證人乙○○與
          被告間，已有多起案件涉訟，並經本院裁定自訴駁回，此有本院九十二年
          度自字第三一八號、九十二年度自字第三七一號刑事裁定各一份在卷足稽
          ，堪認證人乙○○與被告間互有嫌隙，甚為明瞭，則證人乙○○所為之證
          言，是否有偏頗之虞，已堪置疑。參以證人於本院審理中所遞送之書狀甚
          多〔收狀日期分別為九十二年三月十三日下午、同年月十八日上午、同年
          月二十一日、同年月二十七日下午、同年月三十一日下午、同年四月二十
          九日（三份）〕，遠較自訴人遞送之書狀為多，矧證人乙○○並非本案之
          當事人，對於本案之訴訟進行卻深切關心而多次遞送書狀，此實與一般社
          會常情有違，本院因認證人乙○○所為證言，可信度甚有疑義，本之罪證
          有疑，利歸被告之原則，自不足執為不利於被告之認定。
    （二）再者，證人即於右揭時、地當場見聞被告與自訴人發生爭執之甲○○於本
          院審理中證稱：當日被告與自訴人雖在現場吵吵鬧鬧，且被告要趕自訴人
          出去而向自訴人說「你出去」，但被告並未辱罵自訴人「你這個屄殃」，
          亦未對著自訴人說「我要揍你」等語；證人即於右揭時、地當場聽聞被告
          與自訴人發生爭執之戊○○於本案審理中亦結稱：當時聽到自訴人聲音很
          大聲，被告並叫自訴人出去，之後伊並看見自訴人推被告，但並無聽到被
          告罵自訴人「你這個屄殃」，亦無聽見被告對自訴人說「我要揍你」（均
          見本院九十二年六月十六日訊問筆錄）等語，經核互屬一致，堪認被告當
          日確實未以「你這個屄殃」之語辱罵自訴人，亦未曾以「我要揍你」之話
          語恐嚇自訴人，是被告前揭所辯，當與事實相符，堪以採信。又因本案事
          實業已明確，自訴人聲請傳訊證人己○○云云，本院認無調查證據之必要
          ，不予調查，附此敘明。
五、綜上所述，被告所辯並未公然侮辱及恐嚇自訴人等語，尚堪採信，本案自難僅憑
    自訴人之指訴及證人乙○○之證述，遽論被告有自訴人指訴之公然侮辱及恐嚇犯
    行。此外，本院復查無其他積極證據足資證明被告有何犯行，揆諸前揭說明，不
    能證明被告犯罪，自應依法諭知無罪之判決。
據上論斷，應依刑事訴訟法第三百四十三條、第三百零一條第一項，判決如主文。
中      華      民      國      九十二      年      六      月    三十  日
            臺灣臺北地方法院刑事第五庭
                                            法  官  黃  紹  紘
右正本證明與原本無異
如不服本判決，得於收受判決後十日內上訴
                                            書記官  劉  新  怡
中      華      民      國      九十二      年      六      月    三十  日


司法院資訊處製作；財團法人民間司法改革基金會備份。
